臺灣嘉義地方法院民事判決　　　　　　　94年度重訴字第70號
原　　　告　國防部軍備局
法定代理人　丁○○
訴訟代理人　子○○
　　　　　　林志宏律師
被　　　告　辛○○
　　　　　　戌○○
　　　　　　亥○○
　　　　　　丑○○
　　　　　　　　　　　　0
　　　　　　甲○○
　　　　　　　　　　　　2
　　　　　　壬○○
　　　　　　　　　　　　6
　　　　　　癸○○
　　　　　　　　　　　　5
　　　　　　申○○
　　　　　　　　　　　　6
　　　　　　戊○○
　　　　　　　　　　　　8
　　　　　　己○○○
　　　　　　午○○
　　　　　　未○○
被　　　告　行政院國軍退除役官兵輔導委員會嘉義榮民服務處
法定代理人　酉○○
上　一　人
訴訟代理人　卯○○
　　　　　　黃曜春律師
被　　　告　辰○○
　　　　　　　　　　　　1
　　　　　　庚○○
　　　　　　　　　　　　2
　　　　　　巳○○即于昌興
　　　　　　　　　　　　3
　　　　　　乙○○
　　　　　　　　　　　　號2樓.
上　一　人
訴訟代理人　林德昇律師
複 代理 人　謝耿銘律師
被　　　告　寅○○
　　　　　　丙○○
上列當事人間請求拆屋還地等事件，經本院於民國96年7月26日
言詞辯論終結，判決如下：
    主  文
一、被告辛○○、戌○○應將坐落嘉義市○○段一八七地號土地
    上，如附圖一A所示，面積二一．五一平方公尺，門牌編號
    嘉義市東區水源地十七－六號之磚造房屋拆除，並將土地返
    還原告。
二、被告亥○○應將坐落嘉義市○○段一八七地號土地上，如附
    圖一B所示，面積二六．四六平方公尺、坐落嘉義市○○段
    一八六地號土地上，如附圖一C所示，面積０．六六平方公
    尺，門牌編號嘉義市東區水源地十七－七號之磚造房屋拆除
    ，並將土地返還予原告。
三、被告亥○○應將坐落嘉義市○○段一八七地號土地上，如附
    圖一D所示，面積二八．六五平方公尺、坐落嘉義市○○段
    一八六地號土地上，如附圖一E所示，面積五．一七平方公
    尺，門牌編號嘉義市東區水源地十七－八號之磚造房屋拆除
    ，並將土地返還予原告。
四、被告丑○○應將坐落嘉義市○○段一八七地號土地上，如附
    圖一H所示，面積十二．六一平方公尺、附圖一I所示，面積
    三一．八五平方公尺、附圖一M所示，面積二六．三一平方
    公尺、坐落嘉義市○○段一八六地號土地上，如附圖一J所
    示，面積九．七七平方公尺，門牌編號嘉義市東區水源地
    十七－十號之磚造房屋均拆除，並將土地返還予原告。
五、被告甲○○應將坐落嘉義市○○段一八七地號土地上，如附
    圖一N所示，面積十一．九七平方公尺之磚造建物、坐落嘉
    義市○○段一八七地號土地上，如附圖一O所示，面積五九
    ．六四平方公尺、坐落嘉義市○○段一八六地號土地上，如
    附圖一P所示，面積六二．九三平方公尺，門牌編號嘉義市
    東區水源地十七－十二號之磚造房屋拆除，並將土地返還予
    原告。
六、被告申○○、壬○○、癸○○應將坐落嘉義市○○段一八七
    地號土地上，如附圖一Q所示，面積五二．一一平方公尺、
    坐落嘉義市○○段一八六地號土地上，如附圖一R所示，面
    積五七．四七平方公尺，門牌編號嘉義市東區水源地十七－
    十三、十七－十五及十七－十六號之磚造房屋拆除，並將土
    返還予原告。
七、被告戊○○、己○○○、午○○、未○○應將坐落嘉義市○○段一八六地號土地上，如附圖一S所示，面積二三七．一
    三平方公尺、坐落嘉義市○○段一八七地號土地上，如附圖
    一T所示，面積０．二八平方公尺，門牌編號嘉義市東區水
    源地十七－十八號之磚造房屋拆除，並將土地返還予原告。
八、被告行政院國軍退除役官兵輔導委員會（嘉義榮民服務處）
    即張貴林之遺產管理人應將坐落嘉義市○○段一八六地號土
    地上，如附圖一U所示，面積五一．六平方公尺，門牌編號
    嘉義市東區水源地十七－二０號之磚造房屋拆除，並將土地
    返還予原告。
九、被告辰○○應將坐落嘉義市○○段一八六地號土地上，如附
    圖一V所示，面積八六．七二平方公尺，門牌編號嘉義市東
    區水源地十七－二一號之磚造房屋拆除，並將土地返還予原
    告。
十、被告庚○○應將坐落嘉義市○○段一八六地號土地上，如附
    圖一W所示，面積一三一．四八平方公尺，門牌編號嘉義市
    東區水源地十七－二二號之磚造房屋拆除，並將土地返還予
    原告。
十一、被告巳○○應將坐落嘉義市○○段一八六地號土地上，如
      附圖一X所示，面積一一二．四三平方公尺，門牌編號嘉
      義市東區水源地十七－二三號之磚造房屋拆除，並將土地
      返還予原告。
十二、被告乙○○應將坐落嘉義市○○段八五地號土地上，如附
      圖二A所示，面積一．七一平方公尺、坐落嘉義市○○段
      八五－一地號土地上，如附圖二B所示，面積二一．二五
      平方公尺之鐵骨造涼棚、坐落嘉義市○○段八五地號土地
      上，如附圖二C所示，面積三．四平方公尺、坐落嘉義市
      ○○段八五－一地號土地上，附圖二D所示面積二一．０
      五平方公尺之鐵骨造房屋均拆除，並將土地返還予原告。
十三、被告寅○○應將坐落嘉義市○○段八五地號土地上，如附
      圖二E所示之鐵架籬笆、坐落嘉義市○○段八五地號土地
      上，如附圖三F所示，面積五．八五平方公尺、坐落嘉義
      市○○段八五－一地號土地上，如附圖三G所示，面積十
      二．二二平方公尺之鐵架車庫拆除，並將土地返還予原告
      。
十四、被告丙○○應將坐落嘉義市○○段八三地號土地上，如附
      圖二J所示，面積０．五七平方公尺、坐落嘉義市○○段
      八三地號土地上，如附圖二K所示，面積０．一七平方公
      尺、坐落嘉義市○○段八三－一地號土地上，如附圖二L
      所示，面積八二．六一平方公尺、坐落嘉義市○○段八五
      －一地號土地上，如附圖二M所示，面積三三．三八平方
      公尺，門牌編號嘉義市○○路○段八八號之鐵架房屋及涼
      棚均予拆除，並將土地返還予原告。
十五、被告辛○○、戌○○應給付原告新臺幣伍仟玖佰參拾柒元
      ，及自民國九十四年八月十日起至清償日止，按年息百分
      之五計算之利息，並自民國九十四年七月一日起至返還占
      用上開土地之日止，按月給付原告新臺幣玖拾玖元。
十六、被告亥○○應給付原告新臺幣壹萬陸仟捌佰壹拾玖元，及
      自民國九十四年八月十日起至清償日止，按年息百分之五
      計算之利息，並自民國九十四年七月一日起至返還占用上
      開土地之日止，按月給付原告新臺幣貳佰捌拾元。
十七、被告丑○○應給付原告新臺幣貳萬貳仟貳佰貳拾玖元，及
      自民國九十四年八月九日起至清償日止，按年息百分之五
      計算之利息，並自民國九十四年七月一日起至返還占用上
      開土地之日止，按月給付原告新臺幣參佰柒拾元。
十八、被告甲○○應給付原告新臺幣參萬柒仟壹佰參拾參元，及
      自民國九十四年八月九日起至清償日止，按年息百分之五
      計算之利息，並自民國九十四年七月一日起至返還占用上
      開土地之日止，按月給付原告新臺幣陸佰壹拾玖元。
十九、被告申○○、壬○○、癸○○應給付原告新臺幣參萬零貳
      佰肆拾肆元，及自民國九十四年八月二十一日起至清償日
      止，按年息百分之五計算之利息，並自民國九十四年七月
      一日起至返還占用上開土地之日止，按月給付原告新臺幣
      伍佰零肆元。
二十、被告戊○○、己○○○、未○○、午○○應給付原告新臺
      幣陸萬伍仟伍佰貳拾伍元，及自民國九十四年八月九日起
      至清償日止，按年息百分之五計算之利息，並自民國九十
      四年七月一日起至返還占用上開土地之日止，按月給付原
      告新臺幣壹仟零玖拾貳元。
二一、被告行政院國軍退除役官兵輔導委員會嘉義榮民服務處即
      張貴林之遺產管理人，於張貴林之遺產範圍內應給付原告
      新臺幣壹萬肆仟貳佰肆拾貳元，及自民國九十六年四月三
      日起至清償日止，按年息百分之五計算之利息，並自民國
      九十四年七月一日起至返還占用上開土地之日止，按月給
      付原告新臺幣貳佰參拾柒元。
二二、被告辰○○應給付原告貳萬參仟玖佰參拾伍元，及民國九
      十四年八月九日起至清償日止，按年息百分之五計算之利
      息，並自民國九十四年七月一日起至返還占用上開土地之
      日止，按月給付原告新臺幣參佰玖拾玖元。
二三、被告庚○○應給付原告新臺幣參萬陸仟貳佰捌拾捌元，及
      自民國九十四年八月九日起至清償日止，按年息百分之五
      計算之利息，並自民國九十四年七月一日起至返還占用上
      開土地之日止，按月給付原告新臺幣陸佰零伍元。
二四、被告巳○○應給付原告參萬壹仟零參拾壹元，及自民國九
      十四年八月二十一日起至清償日止，按年息百分之五計算
      之利息，並自民國九十四年七月一日起至返還占用上開土
      地之日止，按月給付原告新臺幣伍佰壹拾柒元。
二五、被告乙○○應給付原告新臺幣貳萬玖仟參佰貳拾捌元
      ，及自民國九十四年八月二十一日起至清償日止，按年息
      百分之五計算之利息，並自民國九十四年七月一日起至返
      還占用上開土地之日止，按月給付原告新臺幣肆佰捌拾
      玖元。
二六、被告寅○○應給付原告新臺幣貳仟玖佰零肆元，及民國九
      十四年八月十日起至清償日止，按年息百分之五計算之利
      息，並自民國九十四年七月一日起至返還占用上開土地之
      日止，按月給付原告新臺幣壹佰陸拾壹元。
二七、被告丙○○應給付新臺幣柒萬陸仟柒佰伍拾柒元，及民國
      九十四年八月九日起至清償日止，按年息百分之五計算之
      利息，並自民國九十四年七月一日起至返還占用上開土地
      之日止，按月給付原告新臺幣壹仟貳佰柒拾玖元。
二八、原告其餘之訴駁回。
二九、訴訟費用由原告負擔百分之二；由被告辛○○、戌○○負
      擔百分之一；由被告亥○○負擔百分之四；由被告丑○○
      負擔百分之五；由被告甲○○負擔百分之九；由被告申○○、壬○○、癸○○負擔百分之八；由被告戊○○、己○○○、午○○、未○○負擔百分之十六；由被告行政院國
      軍退除役官兵輔導委員會（嘉義榮民服務處）即張貴林之
      遺產管理人負擔百分之四；由被告辰○○負擔百分之六；
      由被告庚○○負擔百分之九；由被告巳○○負擔百分之八
      ；由被告乙○○負擔百分之七；由被告寅○○負擔百分之
      二；由被告丙○○負擔百分之十九。
三十、本判決第一項原告以新臺幣貳萬參仟元為被告辛○○、戌
      ○○供擔保後，得假執行；本判決第二項原告以新臺幣貳
      萬玖仟元為被告亥○○供擔保後，得假執行；本判決第三
      項原告以新臺幣參萬伍仟元為被告亥○○供擔保後，得假
      執行；本判決第四項原告以新臺幣捌萬參仟元為被告丑○○供擔保後，得假執行；本判決第五項原告以新臺幣壹拾
      肆萬元為被告甲○○供擔保後，得假執行；本判決第六項
      原告以新臺幣壹拾壹萬肆仟元為被告申○○、壬○○、癸○○供擔保後，得假執行；本判決第七項原告以新臺幣貳
      拾肆萬陸仟元為被告戊○○、己○○○、午○○、未○○
      供擔保後，得假執行；本判決第八項原告以新臺幣伍萬肆
      仟元為被告行政院國軍退除役官兵輔導委員會（嘉義榮民
      服務處）即張貴林之遺產管理人供擔保後，得假執行；本
      判決第九項原告以新臺幣玖萬元為被告辰○○供擔保後，
      得假執行；本判決第十項原告以新臺幣壹拾參萬陸仟元為
      被告庚○○供擔保後，得假執行；本判決第十一項原告以
      新臺幣壹拾壹萬柒仟元為被告巳○○供擔保後，得假執行
      ；本判決第十二項原告以新臺幣壹拾萬玖仟元為被告王瑞
      供擔保後，得假執行；本判決第十三項原告以新臺幣參萬
      陸仟元為被告寅○○供擔保後，得假執行；本判決第十四
      項原告以新臺幣貳拾捌萬肆仟元為被告丙○○供擔保後，
      得假執行；本判決第十五項原告以新臺幣貳仟元為被告辛○○、戌○○供擔保後，得假執行；本判決第十六項原告
      以新臺幣陸仟元為亥○○供擔保後，得假執行；本判決第
      十七項原告以新臺幣捌仟元為被告丑○○供擔保後，得假
      執行；本判決第十八項原告以新臺幣壹萬參仟元為被告甲○○供擔保後，得假執行；本判決第十九項原告以新臺幣
      壹萬壹仟元為被告申○○、壬○○、癸○○供擔保後，得
      假執行；本判決第二十項原告以新臺幣被告貳萬貳仟元為
      戊○○、己○○○、未○○、午○○供擔保後，得假執行
      ；本判決第二一項原告以新臺幣伍仟元為被告行政院國軍
      退除役官兵輔導委員會嘉義榮民服務處即張貴林之遺產管
      理人供擔保後，得假執行；本判決第二二項原告以新臺幣
      捌仟元為被告辰○○供擔保後，得假執行；本判決第二三
      項原告以新臺幣壹萬參仟元為被告庚○○供擔保後，得假
      執行；本判決第二四項原告以新臺幣壹萬壹仟元為被告巳
      ○○供擔保後，得假執行；本判決第二五項原告以新臺幣
      壹萬元為被告乙○○供擔保後，得假執行；本判決第二六
      項原告以新臺幣壹仟元為被告寅○○供擔保後，得假執行
      ；本判決第二七項原告以新臺幣貳萬陸仟元為被告丙○○
      供擔保後，得假執行；本判決第八項被告行政院國軍退除
      役官兵輔導委員會（嘉義榮民服務處）即張貴林之遺產管
      理人以新臺幣壹拾伍萬玖仟玖佰陸拾元為原告預供擔保，
      得免為假執行；本判決第二一項被告行政院國軍退除役官
      兵輔導委員會（嘉義榮民服務處）即張貴林之遺產管理人
      以新臺幣壹萬肆仟貳佰肆拾貳元為原告預供擔保，得免為
      假執行；本判決第十二項被告乙○○以新臺幣參拾貳萬肆
      仟陸佰參拾壹元為原告預供擔保，得免為假執行；本判決
      第二十五項被告乙○○以新臺幣貳萬玖仟參佰貳拾捌元為
      原告預供擔保，得免為假執行。
三一、原告其餘假執行之聲請駁回。
    事 實 與 理 由
壹、程序方面：
一、嘉義市○○段186、187、83-1、85及85-1地號等5筆土地（
    下稱系爭土地）原土地管理人為國防部陸軍總司令部，並由
    國防部陸軍總司令部起訴為原告。嗣系爭土地改由國防部軍
    備局擔任國有土地管理人，並由國防部軍備局擔任國有土地
    管理人，並已具狀聲明承受訴訟，此核與民事訴訟法第171
    條及第175條規定相符，應予准許。
二、按不變更訴訟標的，而補充或更正事實上或法律上之陳述
    者，非為訴之變更或追加，民事訴訟法第256條定有明文。
    本件原告起訴時訴之聲明第1項請求被告應將系爭土地上占
    用房屋拆除，將土地交還原告並暫以70平方公尺計算佔用面
    積；嗣於民國96年7月26日更正聲明如理由欄貳一（八）所
    示。核其陳述，僅屬更正事實上或法律上陳述，非屬訴之變
    更或追加，所為更正土地資料之聲明，自應准許。
三、被告辛○○、甲○○、壬○○、癸○○、申○○、戊○○、
    己○○○、午○○及巳○○（即原被告于昌興）經合法通知
    未於言詞辯論期日到場，核無民事訴訟法第386條各款所定
    情事之一，爰依原告之聲請，由其一造辯論而為判決。
貳、實體方面：
一、原告起訴主張：
（一）原告為系爭土地之管理機關，而系爭3筆土地約於60年間
      起，即陸續遭到被告等人無權占有並搭蓋違章建築、花圃
      或圍作停車場居住使用迄今。為此，原告曾向嘉義市東區
      調解委員會聲請調解請求被告等返還其無權占有之系爭土
      地，惟被告等或未到場，或不同意返還，致調解不成立，
（二）被告等希望向國防部承租的要求，然土地所有權人為嘉義
      縣政府，現嘉義縣政府要求把地上物清空點還，故無法辦
      理承租。
（三）原告否認與被告乙○○有土地使用之協議。92年間的管理
      部門為陸軍總司令部，不是陸軍第52工兵群，故非由土地
      管理機關所開的協調會不具效力。縱使兩造間有使用借貸
      之關係，原告亦當庭表示中止使用借貸。
（四）被告行政院國軍退除役官兵輔導委員會嘉義榮民服務處即
      張貴林之遺產管理人，雖否認如附圖一U所示部分建物為
      張貴林所有，並以該建物並無保存登記亦無房屋稅籍登記
      可茲認定為張貴林所有云云。然依張貴林之戶籍謄本紀錄
      顯示，張貴林確實長期居住於附圖一U所示部分建物，且
      無他人出面主張為該建物之所有權人，並經　鈞院詢之本
      件其他共同被告亦均表示該建物確實為張貴林所居住使用
      ，足認定張貴林應確實為該建物之所有權人或事實上處分
      權人，否則焉能長期居住於該建物內，而無他人對之主張
      權利。是被告行政院國軍退除役官兵輔導委員會嘉義榮民
      服務處既為張貴林之遺產管理人，自當負拆屋還地及於張
      貴林之遺產範圍內負給付相當於土地租金不當得利之責。
（五）被告等人於未經原告同意或取得任何合法使用系爭土地權
      源下，即擅自搭蓋違章建築無權占有系爭土地以供其使用
      ，被告等人均不否認其所有建物無權占有原告所管理之公
      有土地，原告自得依民法第767條前段及中段之規定，請
      求被告等人將其所擅自搭建之違章建築、花圃等地上物拆
      除騰空後，並將其所無權占有之基地返還予原告。
（六）按無法律上之原因而受利益，致他人受損害者，應返還其
      利益，民法第179條定有明文。又無權占有他人土地，可
      獲得相當於租金之利益，為社會通常之觀念（參見最高法
      院61年度臺上字第1695號判例意旨）。另利息、紅利、租
      金、贍養費、退職金及其他1年或不及1年之定期給付債權
      ，其各期給付請求權，因5年間不行使而消滅；消滅時效
      ，自請求權可行使時起算。民法第126條、第128條分別定
      有明文。本件被告等人既未取得合法使用系爭土地之權利
      ，則就其無權占有原告之土地，自獲有相當於土地租金之
      不當得利，而本諸上開最高法院判例意旨及民法規定，相
      當於使用土地租金之不當得利之請求權消滅時效為5年，
      原告請求自94年7月1日起向前追索5年內（亦即自89年7月
      1日起至94年6月30止）被告所獲得之相當於系爭土地租金
      之不當得利。
（七）又土地法第105條準用同法第97條規定，租用基地之租金
      以不超過土地申報地價年息百分之10為限，原告應可以此
      法定租金之最高限額，作為認定計算被告等受有相當於使
      用土地租金之不當得利之基準。系爭土地之申報地價其中
      嘉義市○○段186、187、83、85地號土地為每平方公尺為
      新臺幣（下同）920元，同段83-1、85-1地號土地每平方
      公尺為2,200元，茲以此為計算基準，臚列對各被告請求
      給付不當得利金額之詳細計算式如后：
   1、被告辛○○、戌○○附圖一A部份：
    (1)自94年6月30日以前回溯至89年7月1日5年內應給付之不當
      得利：21.51（平方公尺）×920（元/平方公尺，東川段
      187地號申報地價）×10%×5=9,895元（元以下4捨5入，
      以下均同）。
    (2)自94年7月1日起至返還無權占有訴之聲明第1項基地之日
      止按月應給付之不當得利：21.51（平方公尺）×920（元
      /平方公尺，東川段187地號申報地價）×10%÷12（月）
      =165元。
   2、被告亥○○附圖一B、C部分：
    (1)自94年6月30以前回溯至89年7月1日5年內應給付之不當得
      利：【26.46＋0.66】（平方公尺）×920（元/平方公尺
      ，東川段187、186地號申報地價）×10%×5=12,475元。
    (2)自94年7月1日起至返還無權占有訴之聲明第2項基地之日
      止按月應給付之不當得利：【26.46＋0.66】（平方公尺
      ）×920（元/平方公尺，東川段187、186地號申報地價）
      ×10%÷12（月）=208元。
   3、被告亥○○附圖一D、E部分：
    (1)自94年6月30日以前回溯至89年7月1日5年內應給付之不當
      得利：【28.65＋5.17】（平方公尺）×920（元/平方公
      尺，東川段187、186地號申報地價）×10%×5=15,557元
      。
    (2)自94年7月1日起至返還無權占有訴之聲明第3項基地之日
      止按月應給付之不當得利：【28.65＋5.17】（平方公尺
      ）×920（元/平方公尺，東川段187、186地號申報地價）
      ×10%÷12（月）=259元。
   4、被告亥○○附圖一F、G部分：
    (1)自94年6月30日以前回溯至89年7月1日5年內應給付之不當
      得利：【34.82＋7.48】（平方公尺）×920（元/平方公
      尺，東川段187、186地號申報地價）×10%×5=19,458 元
      。
    (2)自94年7月1日起至返還無權占有訴之聲明第4項基地之日
      止按月應給付之不當得利：【34.82＋7.48】（平方公尺
      ）×920（元/平方公尺，東川段187、186地號申報地價）
      ×10%÷12（月）=324元。
   5、被告丑○○附圖一H、I、J部分：
    (1)自94年6月30日以前回溯至89年7月1日5年內應給付之不當
      得利：【12.61＋31.85＋9.77】（平方公尺）×920（元/
      平方公尺，東川段187、186地號申報地價）×10%×5=24,
      946元。
    (2)自94年7月1日起至返還無權占有訴之聲明第5項基地之日
      止按月應給付之不當得利：【12.61＋31.85＋9.77】（平
      方公尺）×920（元/平方公尺，東川段187、186地號申報
      地價）×10%÷12（月）=416元。
   6、被告亥○○附圖一K、L部分：
    (1)自94年6月30日以前回溯至89年7月1日5年內應給付之不當
      得利：【18.32＋20.28】（平方公尺）×920（元/平方公
      尺，東川段187、186地號申報地價）×10%×5=17,756元
      。
    (2)自94年7月1日起至返還無權占有訴之聲明第6項基地之日
      止按月應給付之不當得利：【18.32＋20.28】（平方公尺
      ）×920（元/平方公尺，東川段187、186地號申報地價）
      ×10%÷12（月）=296元。
   7、被告丑○○附圖一M部分：
    (1)自94年6月30日以前回溯至89年7月1日5年內應給付之不當
      得利：26.31（平方公尺）×920（元/平方公尺，東川段
      187地號申報地價）×10%×5=12,103元。
    (2)自94年7月1日起至返還無權占有訴之聲明第7項基地之日
      止按月應給付之不當得利：26.31（平方公尺）×920（元
      /平方公尺，東川段187地號申報地價）×10%÷12（月）=
      212元。
   8、被告甲○○附圖一N、O、P部分：
    (1)自94年6月30日以前回溯至89年7月1日5年內應給付之不當
      得利：【11.97＋59.64＋62.93】（平方公尺）×920（元
      /平方公尺，東川段187、186地號申報地價）×10%×5=61
      ,888 元。
    (2)自94年7月1日起至返還無權占有訴之聲明第8項基地之日
      止按月應給付之不當得利：【11.97＋59.64＋62.93】（
      平方公尺）×920（元/平方公尺，東川段187、186地號申
      報地價）×10%÷12（月）=1,031元。
   9、被告申○○、壬○○、癸○○附圖一Q、R部分：
    (1)自94年6月30日以前回溯至89年7月1日5年內應給付之不當
      得利：【52.11＋57.47】（平方公尺）×920（元/平方公
      尺，東川段187、186地號申報地價）×10%×5=50,407元
      。
    (2)自94年7月1日起至返還無權占有訴之聲明第9項基地之日
      止按月應給付之不當得利：【52.11＋57.47】（平方公尺
      ）×920（元/平方公尺，東川段187、186地號申報地價）
      ×10%÷12（月）=840元。
  10、被告戊○○、己○○○、未○○、午○○附圖一S、T部分
      ：
    (1)自94年6月30日以前回溯至89年7月1日5年內應給付之不當
      得利：【237.13＋0.28】（平方公尺）×920（元/平方公
      尺，東川段187、186地號申報地價）×10%×5=109,209元
      。
    (2)自94年7月1日起至返還無權占有訴之聲明第10項基地之日
      止按月應給付之不當得利：【237.13＋0.28】（平方公尺
      ）×920（元/平方公尺，東川段187、186地號申報地價）
      ×10%÷12（月）=1,820元。
  11、被告張貴林遺產管理人附圖一U部分：
    (1)自94年6月30日以前回溯至89年7月1日5年內應給付之不當
      得利：51.60（平方公尺）×920（元/平方公尺，東川段
      186地號申報地價）×10%×5=23,736元（小數點以下四捨
      五入）。
    (2)自94年7月1日起至返還無權占有訴之聲明第11項基地之日
      止按月應給付之不當得利：51.60（平方公尺）×920 （
      元/平方公尺，東川段186地號申報地價）×10%÷12（月
      ）=396元。
  12、被告辰○○附圖一V部分：
    (1)自94年6月30日以前回溯至89年7月1日5年內應給付之不當
      得利：86.72（平方公尺）×920（元/平方公尺，東川段
      186地號申報地價）×10%×5=39,891元。
    (2)自94年7月1日起至返還無權占有訴之聲明第12項基地之日
      止按月應給付之不當得利：86.72（平方公尺）×920 （
      元/平方公尺，東川段186地號申報地價）×10%÷12（月
      ）=665元。
   13、被告庚○○附圖一W部分：
     (1)自94年6月30日以前回溯至89年7月1日5年內應給付之不
       當得利：131.48（平方公尺）×920（元/平方公尺，東
       川段186地號申報地價）×10%×5=60,481元。
     (2)自94年7月1日起至返還無權占有訴之聲明第13項基地之
       日止按月應給付之不當得利：131.48（平方公尺）×920
       （元/平方公尺，東川段186地號申報地價）×10%÷12（
       月）=1,008元。
   14、被告巳○○附圖一X部分：
     (1)自94年6月30日以前回溯至89年7月1日5年內應給付之不
       當得利：112.43（平方公尺）×920（元/平方公尺，東
       川段186地號申報地價）×10%×5=51,718元。
     (2)自94年7月1日起至返還無權占有訴之聲明第14項基地之
       日止按月應給付之不當得利：112.43（平方公尺）×920
       （元/平方公尺，東川段186地號申報地價）×10%÷12（
       月）=862元。
   15、被告乙○○附圖二A、B、C、D部分：
     (1)自94年6月30日以前回溯至89年7月1日5年內應給付之不
       當得利：｛【1.71＋3.40】（平方公尺）×920（元/平
       方公尺，東川段85地號申報地價）＋【21.25＋21.05】
       （平方公尺）×2200（元/平方公尺，東川段85-1地號申
       報地價）｝×10%×5=48,881元。
     (2)自94年7月1日起至返還無權占有訴之聲明第15項基地之
       日止按月應給付之不當得利：｛【1.71＋3.40】（平方
       公尺）×920（元/平方公尺，東川段85地號申報地價）
       ＋【21.25＋21.05】（平方公尺）×2200（元/平方公尺
       ，東川段85-1地號申報地價）｝×10%÷12=815元。
   16、被告寅○○附圖二E、F、G、H、I部分：
     (1)自94年6月30日以前回溯至89年7月1日5年內應給付之不
       當得利：｛【5.85＋4.10】（平方公尺）×920（元/平
       方公尺，東川段85地號申報地價）＋【12.22＋44.50】
       （平方公尺）×2200（元/平方公尺，東川段85-1地號申
       報地價）｝×10%×5=66,969元。
     (2)自94年7月1日起至返還無權占有訴之聲明第16項基地之
       日止按月應給付之不當得利：｛【5.85＋4.10】（平方
       公尺）×920（元/平方公尺，東川段85地號申報地價）
       ＋【12.22＋44.50】（平方公尺）×2200（元/平方公尺
       ，東川段85-1地號申報地價）｝×10%÷12=1116元。
   17、被告丙○○附圖二J、K、L、M部分：
     (1)自94年6月30日以前回溯至89年7月1日5年內應給付之不
       當得利：｛【0.57＋0.17】（平方公尺）×920（元/平
       方公尺，東川段83地號申報地價）＋【82.61＋33.38】
       （平方公尺）×2200（元/平方公尺，東川段83-1、85-1
       地號申報地價）｝×10%×5=127,929元。
     (2)自94年7月1日起至返還無權占有訴之聲明第17項基地之
       日止按月應給付之不當得利：｛【0.57＋0.17】（平方
       公尺）×920（元/平方公尺，東川段83地號申報地價）
       ＋【82.61＋33.38】（平方公尺）×2200（元/平方公尺
       ，東川段83-1、85-1地號申報地價）｝×10%÷12=2,132
       元。
（八）綜上所述，原告本於民法物上請求權及不當得利請求權請
      求被告等應將其所搭蓋之違章建築、花圃、停車場拆除並
      返還所占有基地，同時給付其5年內無權占有系爭土地所
      受有相當於土地租金之不當得利，確屬有理。並聲明：
   1、被告辛○○、戌○○應將坐落嘉義市○○段187地號土地
      上，如附圖一A所示，面積21.51平方公尺，門牌編號嘉義
      市東區水源地17-6號之磚造房屋拆除後，並將所占有之基
      地返還予原告。
   2、被告亥○○應將坐落嘉義市○○段187地號土地上，如附
      圖一B所示，面積26.46平方公尺，及坐落嘉義市○○段
      186地號土地上，如附圖一C所示，面積0.66平方公尺，門
      牌編號嘉義市東區水源地17-7號之磚造房屋拆除後，並將
      所占有之基地返還予原告。
   3、被告亥○○應將坐落嘉義市○○段187地號土地上，如附
      圖一D所示，面積28.65平方公尺，及坐落嘉義市○○段
      186地號土地上，如附圖一E所示，面積5.17平方公尺，門
      牌編號嘉義市東區水源地17-8號之磚造房屋拆除後，並將
      所占有之基地返還予原告。
   4、被告亥○○應將坐落嘉義市○○段187地號土地上，如附
      圖一F所示，面積34.82平方公尺，及坐落嘉義市○○段
      186地號土地上，如附圖一G所示，面積7.48平方公尺，門
      牌編號嘉義市東區水源地17-9號之磚造房屋拆除後，並將
      所占有之基地返還予原告。
   5、被告丑○○應將坐落嘉義市○○段187地號土地上，如附
      圖一H所示，面積12.61平方公尺，及坐落嘉義市○○段
      187地號土地上，如附圖一I所示，面積31.85平方公尺，
      及坐落嘉義市○○段186地號土地上，如附圖一J所示，面
      積9.77平方公尺，門牌編號嘉義市東區水源地17-10號之
      磚造房屋均拆除後，並將所占有之基地返還予原告。
   6、被告亥○○應將坐落嘉義市○○段187地號土地上，如附
      圖一K所示，面積18.32平方公尺，及坐落嘉義市○○段
      186地號土地上，如附圖一L所示，面積20.28平方公尺，
      門牌編號嘉義市東區水源地17-11號之磚造房屋拆除後，
      並將所占有之基地返還予原告。
   7、被告丑○○應將坐落嘉義市○○段187地號土地上，如附
      圖一M所示，面積26.31平方公尺之磚造建物拆除後，並將
      所占有之基地返還予原告。
   8、被告甲○○應將坐落嘉義市○○段187地號土地上，如附
      圖一N所示，面積11.97平方公尺之磚造建物，及坐落嘉義
      市○○段187地號土地上，如附圖一O所示，面積59.64平
      方公尺，及坐落嘉義市○○段186地號土地上，如附圖一
      P所示，面積62.93平方公尺，門牌編號嘉義市東區水源地
      17-12號之磚造房屋拆除後，並將所占有之基地返還予原
      告。
   9、被告申○○、壬○○、癸○○應將坐落嘉義市○○段187
      地號土地上，如附圖一Q所示，面積52.11平方公尺，及坐
      落嘉義市○○段186地號土地上，如附圖一R所示，面積57
      .47 平方公尺，門牌編號嘉義市東區水源地17-13、17-15
      及17-1 6號之磚造房屋拆除後，並將所占有之基地返還予
      原告。
  10、被告戊○○、己○○○、午○○、未○○應將坐落嘉義市
      ○○段186地號土地上，如附圖一S所示，面積237.13平方
      公尺，及坐落嘉義市○○段187地號土地上，如附圖一T所
      示，面積0.28平方公尺，門牌編號嘉義市東區水源地
      17-18號之磚造房屋拆除後，並將所占有之基地返還予原
      告。
  11、被告行政院國軍退除役官兵輔導委員會（嘉義榮民服務處
      ）即張貴林之遺產管理人應將坐落嘉義市○○段186地號
      土地上，如附圖一U所示，面積51.60平方公尺，門牌編號
      嘉義市東區水源地17-20號之磚造房屋拆除後，並將所占
      有之基地返還予原告。
  12、被告辰○○應將坐落嘉義市○○段186地號土地上，如附
      圖一V所示，面積86.72平方公尺，門牌編號嘉義市東區水
      源地17-21號之磚造房屋拆除後，並將所占有之基地返還
      予原告。
  13、被告庚○○應將坐落嘉義市○○段186地號土地上，如附
      圖一W所示，面積131.48平方公尺，門牌編號嘉義市東區
      水源地17-22號之磚造房屋拆除後，並將所占有之基地返
      還予原告。
  14、被告巳○○應將坐落嘉義市○○段186地號土地上，如附
      圖一X所示，面積112.43平方公尺，門牌編號嘉義市東區
      水源地17-23號之磚造房屋拆除後，並將所占有之基地返
      還予原告。
  15、被告乙○○應將坐落嘉義市○○段85地號土地上，如附圖
      二A所示，面積1.71平方公尺與坐落嘉義市○○段85-1地
      號土地上，如附圖二B所示，面積21.25平方公尺之鐵骨造
      涼棚；與坐落嘉義市○○段85地號土地上，如附圖二C所
      示，面積3.40平方公尺與坐落嘉義市○○段85-1地號土地
      上，面積21.05平方公尺之鐵骨造房屋均拆除，並將所占
      有之基地返還予原告。
  16、被告寅○○應將坐落嘉義市○○段85地號土地上，如附圖
      二E所示之鐵架籬笆；及坐落嘉義市○○段85地號土地上
      ，如附圖三F所示，面積5.85平方公尺與坐落嘉義市○○
      段85-1地號土地上，如附圖三G所示，面積12.22平方公尺
      之鐵架車庫拆除；及將坐落嘉義市○○段85地號土地上，
      如附圖二H所示，面積4.10平方公尺與坐落嘉義市○○段
      85-1地號土地上，如附圖二I所示，面積44.50平方公尺之
      竹林均清除，並將所占有之基地均返還予原告。
  17、被告丙○○應將坐落嘉義市○○段83地號土地上，如附圖
      二J所示，面積0.57平方公尺與坐落嘉義市○○段83地號
      土地上，如附圖二K所示，面積0.17平方公尺與坐落嘉義
      市○○段83-1地號土地上，如附圖二L所示，面積82.61平
      方公尺與坐落嘉義市○○段85-1地號土地上，如附圖二M
      所示，面積33.38平方公尺，門牌編號嘉義市○○路○段88
      號之鐵架房屋及涼棚均予拆除，並將所占有之基地返還予
      原告。
  18、被告辛○○、戌○○應給付原告9,895元，及自94年7月1
      日起至清償日止按年息百分之5計算之利息；及另應自94
      年7月1日起至返還訴之聲明第1項所示基地之日止，按月
      給付原告165元。
  19、被告亥○○應給付原告12,475元，及自94年7月1日起至清
      償日止按年息百分之5計算之利息；及另應自94年7月1日
      起至返還訴之聲明第2項所示基地之日止，按月給付原告
      208元。
  20、被告亥○○應給付原告15,557元，及自94年7月1日起至清
      償日止按年息百分之5計算之利息；及另應自94年7月1日
      起至返還訴之聲明第3項所示基地之日止，按月給付原告
      259元。
  21、被告亥○○應給付原告19,458元，及自94年7月1日起至清
      償日止按年息百分之5計算之利息；及另應自94年7月1日
      起至返還訴之聲明第4項所示基地之日止，按月給付原告
      324元。
  22、被告丑○○應給付原告24,946元，及自94年7月1日起至清
      償日止按年息百分之5計算之利息；及另應自94年7月1日
      起至返還訴之聲明第5項所示基地之日止，按月給付原告
      416元。
  23、被告亥○○應給付原告17756元，及自94年7月1日起至清
      償日止按年息百分之5計算之利息；及另應自94年7月1日
      起至返還訴之聲明第6項所示基地之日止，按月給付原告
      296元。
  24、被告丑○○應給付原告12,103元，及自94年7月1日起至清
      償日止按年息百分之5計算之利息；及另應自94年7月1日
      起至返還訴之聲明第7項所示基地之日止，按月給付原告
      202元。
  25、被告甲○○應給付原告61,888元，及自94年7月1日起至清
      償日止按年息百分之5計算之利息；及另應自94年7月1日
      起至返還訴之聲明第8項所示基地之日止，按月給付原告
      1,031元。
  26、被告申○○、壬○○、癸○○應給付原告50,407元，及自
      94年7月1日起至清償日止按年息百分之5計算之利息；及
      另應自94年7月1日起至返還訴之聲明第9項所示基地之日
      止，按月給付原告840元。
  27、被告己○○○、午○○、未○○應給付原告109,209元，
      及自94年7月1日起至清償日止按年息百分之5計算之利息
      ；及另應自94年7月1日起至返還訴之聲明第10項所示基地
      之日止，按月給付原告1,820元。
  28、被告行政院國軍退除役官兵輔導委員會（嘉義榮民服務處
      ）即張貴林遺產管理人應於張貴林之遺產範圍內給付原告
      23,736元，及自94年7月1日起至清償日止按年息百分之5
      計算之利息；及另應自94年7月1日起至返還訴之聲明第11
      項所示基地之日止，按月給付原告396元。
  29、被告辰○○應給付原告39,891元，及自94年7月1日起至清
      償日止按年息百分之5計算之利息；及另應自94年7月1日
      起至返還訴之聲明第12項所示基地之日止，按月給付原告
      665元。
  30、被告庚○○應給付原告60,481元，及自94年7月1日起至清
      償日止按年息百分之5計算之利息；及另應自94年7月1日
      起至返還訴之聲明第13項所示基地之日止，按月給付原告
      1,008元。
  31、被告巳○○應給付原告51,718元，及自94年7月1日起至清
      償日止按年息百分之5計算之利息；及另應自94年7月1日
      起至返還訴之聲明第14項所示基地之日止，按月給付原告
      862元。
  32、被告乙○○應給付原告48,881元，及自94年7月1日起至清
      償日止按年息百分之5計算之利息；及另應自94年7月1日
      起至返還訴之聲明第15項所示基地之日止，按月給付原告
      815元。
  33、被告寅○○應給付原告78,634元，及自94年7月1日起至清
      償日止按年息百分之5計算之利息；及另應自94年7月1日
      起至返還訴之聲明第16項所示基地之日止，按月給付原告
      1,311元。
  34、被告丙○○應給付原告127,929元，及自94年7月1日起至
      清償日止按年息百分之5計算之利息；及另應自94年7月1
      日起至返還訴之聲明第17項所示基地之日止，按月給付原
      告2,132元。
  35、訴訟費用由被告共同負擔。
  36、如受有利判決，原告願供擔保請准宣告假執行。
二、被告辛○○則以：我們蓋房子的地方不是公家土地，是私人
    土地。如有佔用公家土地部分，願將佔用的部分拆除。不當
    得利的部分請求不要賠償。
三、被告亥○○則以：
（一）我的房子只有17之8、17-7的部分，其餘不是我的，我占
      用之部分願拆除，但不要請求賠償。又附圖一F、G部分的
      張鴻生係居住，但已經死亡；附圖一K、L部分係不知名人
      士居住，也已死亡。
（二）我們亦願拆除，但不要請求賠償。且希望可以向國防部承
      租。
四、被告丑○○則以：我同意將土地交還給原告，且也一年未住
    該地，賠償的部分不同意。
五、被告甲○○則以：沒有占用這麼多，只占用約7坪地，且已
    經搬走。
六、被告戊○○則以：我沒有占用這麼多，我約占用20多坪，我
    們願意拆除，但要給我們一點時間。
七、被告辰○○則以：我只有占用10幾坪，願拆除將土地交還給
    原告。另希望我們可以承租或買賣。
八、被告乙○○則以：
（一）被告與原告間，於92年3月18日達成協議，略以：原告列
      管嘉義市○○段第85、85－1地號土地雖經被告佔建鐵皮
      屋，然若被告提出其於87年7月21日前已落戶（已建築居
      住使用）文件，原告將不收回被佔土地（參照協調會議記
      錄）。
（二）按被告於81年底以前即於系爭85、85之1地號土地上興建
      磚造房屋及鐵皮屋倉庫，已經訴外人台灣省自來水股份有
      限公司第五區管理處92年4月4日台水五總字第0920003410
      -0號函確定81年底以前即興建建物在案，故符合不收回之
      條件。
（三）當時系爭土地是由陸軍總司令部交由陸軍第52工兵群管理
      ，所以協調會是由52工兵群處理。因為我們有在期限之前
      提出建物使用的證明，所以應為有權佔有。
（四）另外我們主張我們成立使用借貸的法律關係。
（五）綜上所述，被告已經提出兩造所協議之證明文件，被告已
      承諾不收回系爭土地，故本件原告請求為無理由。
九、被告庚○○則以：我只有占用20幾坪，希望可以向國防部承
    租，或願拆除將土地交還給原告。並聲明：（一）原告之訴
    及假執行之聲請均駁回。（二）訴訟費用由原告負擔。（三
    ）如受不利之判決願供擔保請免假執行。
十、被告寅○○則以：
（一）我沒有占用這麼多，我占用的部分願意還給原告。且我希
      望可以向國防部承租。另外，附圖二中倉庫以及竹林的部
      分不是我占有使用。
（二）不同意不當得利7萬元部分的請求，且我是92年才搬去住
      的。並聲明：請求駁回原告之訴，訴訟費用由原告負擔。
十一、被告丙○○則以：
（一）我沒有占用這麼多，我如果占用多少就還原告多少，請求
      給我們多一點時間。且我希望可以向國防部承租。
（二）希望我們可以不用賠償，因為我們從日據時代就在使用了
      。並聲明：請求駁回原告之訴，訴訟費用由原告負擔。
十二、被告戌○○、午○○、巳○○（即于昌興）則以：我希望
      可以向國防部承租。並聲明：請求駁回原告之訴，訴訟費
      用由原告負擔。
十三、被告未○○則以：當初我們蓋房子的時候，原告為何讓我
      們蓋不阻止我們，希望可以向國防部承租。並聲明：請求
      駁回原告之訴，訴訟費用由原告負擔。
十四、行政院國軍退除役官兵輔導委員會嘉義榮民服務處即張貴
      林之遺產管理人則以：
（一）被告身為已故榮民張貴林之遺產管理人，為明瞭系爭房屋
      是否屬張貴林所有，曾分別行文嘉義市地政事務所及嘉義
      市稅捐稽徵處，查明系爭房屋所有權登記資料及房屋稅籍
      資料然均獲回函稱：無所有權人之登記資料及無房屋稅籍
      資料。換言之，就上開資料而言，實無法證明及令被告信
      服系爭房屋屬張貴林所有。
（二）另就戶籍謄本上載資料顯示，張貴林於69年2月28日為戶
      籍遷入登記。惟系爭房屋究竟何時？何人所蓋？原告亦未
      舉證證明，仍無從得知。且戶籍遷入登記並不等同於房屋
      之所有權人。故而原告單以張貴林於系爭房屋有設籍登記
      ，即認系爭房屋為張貴林所有，其推論似嫌乏據。從而訴
      請被告應拆屋還地及給付租金等情，顯無理由。
（三）並聲明：（一）原告之訴及假執行之聲請均駁回。（二）
      訴訟費用由原告負擔。（三）如受不利之判決願供擔保請
      免假執行。
十五、被告壬○○、申○○、己○○○未提出任何聲請或陳述。
十六、本院判斷拆屋還地部分：
（一）原告為系爭土地之管理機關，此有系爭土地之土地登記謄
      本可稽。又原告主張系爭土地約於60年間起（除被告寅○○係自92年間始占用，詳如下述（十）部分），即陸續遭
      到被告等人無權占有並搭蓋違章建築、花圃或圍作停車場
      居住使用迄今，此有被告等人所建違章建築房舍占用系爭
      土地之現況照片可稽。並經本院會同嘉義市地政人員勘驗
      測量屬實，有勘驗筆錄、測量圖可證。原告亦表示無法承
      租予被告，是不得以被告有要求承租系爭土地，即可謂被
      告已繼續占用系爭土地。
（二）被告辛○○、戌○○部分：被告辛○○雖以其房屋係占用
      私人土地，非公家土地云云置辯。被告戌○○則希望可以
      向國防部承租云云。惟經實地測量被告辛○○、戌○○確
      係占用如附圖一A部分21.51平方公尺，此有測量圖可證，
      是被告辛○○辯稱未占用原告系爭土地，並不可採。且被
      告辛○○、戌○○並未能證明其係有合法之占用權源，足
      證其等係無權占有甚明。
（三）被告亥○○部分：被告亥○○已自承附圖一B部分26.46平
      方公尺、C部分0.66平方公尺、D部分28.65平方公尺、E部
      分5.17平方公尺為其所占用，且願拆除此部分，然否認附
      圖一F、G、K、L部分非其所有。原告雖主張當初協調會應
      該就已經確定使用情形，然未見有協調會之內容有何被告
      亥○○占用附圖一F、G、K、L部分之事實，是難認被告有
      占用附圖一F、G、K、L部分。惟被告亥○○已自承附圖一
      B、C、D、E部分為其所占用，且願拆除此部分，足證此被
      告亥○○係無權占有附圖一B、C、D、E部分。
（四）被告丑○○部分：被告丑○○對占用附圖一M部分26.31
      平方公尺、附圖一H12.61平方公尺、附圖一I31.85平方
      公尺、附圖一J9.77平方公尺之事實並不爭執，並已勘測
      屬實，有測量圖可證。且被告丑○○又自承占用的部分願
      意還給原告，足證被告丑○○並無合法占用附圖二M、H、
      I、J部分之權源，其係無權占有甚明。
（五）被告甲○○部分：被告甲○○雖以其占用約7坪地，且已
      經搬走云云置辯。然經實地測量被告甲○○確係占用如附
      圖一N部分11.97平方公尺、O部分59.64平方公尺、P部分
      62.93平方公尺，此有測量圖可證，是被告甲○○辯稱其
      占用約7坪地，並不可採。且被告甲○○並未能證明其係
      有合法之占用權源，足證其係無權占有甚明。
（六）被告戊○○、己○○○、未○○、午○○部分：被告戊○○雖以其占用約20多坪，且願意拆除云云置辯。被告午○○、未○○則希望向國防部承租。然經實地測量被告戊○○、己○○○、未○○、午○○確係占用如附圖一S部分
      237.13平方公尺、T部分0.28平方公尺，此有測量圖可證
      ，是被告戊○○辯稱其占用約20坪，並不可採。且被告戊○○、己○○○、未○○、午○○等人並未能證明其係有
      合法之占用權源，足證其等係無權占有甚明。
（七）被告辰○○部分：被告辰○○雖以其佔用10幾坪，且願拆
      除將土地交還給原告，並希望承租或買賣云云置辯。然經
      實地測量被告辰○○確係占用如附圖一之V部分86.72 平
      方公尺，此有測量圖可證，是被告辰○○辯稱其等占用約
      10多坪，並不可採。且被告辰○○並未能證明其係有合法
      之占用權源，足證其等係無權占有甚明。
（八）被告乙○○部分：被告乙○○雖以與原告於92年3月18日
      達成協議略以：「原告列管嘉義市○○段第85、85－1地
      號土地雖經被告佔建鐵皮屋，然若被告提出其於87年7月
      21日前已落戶（已建築居住使用）文件，原告將不收回被
      佔土地」。且被告乙○○亦於81年底前即在系爭85、85之
      1 地號土地上興建磚造房屋及鐵皮屋倉庫，故符合不收回
      之條件，兩造間已成立使用借貸的法律關係云云，固有該
      協調會議記錄、台灣省自來水股份有限公司第五區管理處
      92年4月4日台水五總字第0920003410-0號函在卷可證。惟
      查，被告乙○○占用附圖二A部分1.71平方公尺、B部分21
      .25 平方公尺、C部分3.4平方公尺、D部分21.05平方公尺
      部分之事實，為其所不爭執，並經實地測量屬實，此有測
      量圖可證。又審繹被告乙○○所提之92年3月18日協議書
      ，其協議單位為陸軍第十團工兵組、聯勤中區營產管理處
      、財政部國有財產局、陸軍第52工兵群、占建戶江明瀚、
      乙○○，協議內容係載「軍方列管嘉義市○○段第85、85
      －1地號土地遭民江明瀚、乙○○占建鐵皮屋，經會同國
      有財產局現地會勘及審查占建戶提供之落戶資料，因文件
      不全不符現況移交國產局之條件，復請占建戶於92年5月
      18日前提供87年7月21日前已落戶（已建築居住使用）證
      明文件，否則軍方將循法律途徑收回被占土地」。審核其
      協議內容，顯係為系爭土地移交國有財產局，而作現場會
      勘是否可現況移交之協調會，是該土地既欲要移交予國有
      財產局，何以協調單位會同意被告使用之理。其協議之內
      容亦無如被告所指「.. 然若被告提出其於87年7月21日前
      已落戶（已建築居住使用）文件，『原告將不收回被佔土
      地』」之明文。再依協調內容所示「.. 因文件不全不符
      現況移交國產局之條件，復請占建戶於92年5月18日前提
      供87年7月21日前已落戶（已建築居住使用）證明文件，
      否則軍方將循法律途徑收回被占土地」。此協議實係指被
      告乙○○若提出87年7月21日前已落戶（已建築居住使用
      ）證明文件，則可符合現況移交予國有財產局，否則軍方
      將循法律途徑收回被占土地，非謂被告乙○○若提出87
      年7月21日前已落戶（已建築居住使用）證明文件，則同
      意被告繼續使用。是被告曲解協議之內容，認協議時原告
      有不收回被占土地之意，雙方已有使用借貸之合意，實不
      可採。是被告乙○○未能證明其係有合法占用附圖二之A
      、B、C、D部分之權源，足證其係無權占有甚明。
（九）被告庚○○部分：被告庚○○以其只有占用20幾坪，希望
      可以向國防部承租，或願拆除將土地交還給原告云云置辯
      。然經實地測量被告庚○○確係占用如附圖一之W部分131
      .48 平方公尺，此有測量圖可證，是被告庚○○辯稱其等
      占用約20多坪，並不可採。且被告庚○○並未能證明其係
      有合法之占用權源，足證其係無權占有甚明。
（十）被告寅○○部分：被告寅○○以其僅占用附圖二E、附圖
      三F、G部分，且經實地測量被告寅○○確係占用如附圖二
      E部分、附圖三F部分5.85平方公尺、G部分12.22平方公尺
      ，此有測量圖可證，且被告又自承占用的部分願意還給原
      告，足證被告寅○○並無合法占用附圖二E、附圖三F、G
      部分之權源，其係無權占有甚明。另被告寅○○主張竹林
      （即附圖二H、I）部分非其所有，又其係92年間才搭建車
      庫等語。而原告並無證據證明被告寅○○確係自60年間開
      起占用系爭土地，且原告當庭表示同意這部分只請求原附
      圖二E及附圖三的F、G部分，亦即其已承認附圖二H、I部
      分無法證實為被告寅○○所占用。又原告亦同意自93年1
      月1日起計算不當得利之金額，是難認被告寅○○確係自
      60年間開始占用上開土地。
（十一）被告丙○○部分：被告丙○○以其沒有占用那麼多，並
        希望可以向國防部承租云云置辯。惟被告丙○○自認嘉
        義市○○路○段88號之房屋為其所有（96年5月21日筆錄
        第4頁），而該房屋經實地測量確係占用如附圖二J部分
        0.57平方公尺、K部分0.17平方公尺、L部分82.61平方
        公尺、M部分33.38平方公尺，此有測量圖可證，被告丙○○上開所辯並不可採。又被告亦自承占用的部分願意
        還給原告，足證被告丙○○並無合法之占用權源，其係
        無權占有甚明。
（十二）被告巳○○（即于昌興）部分：被告巳○○希望可以向
        國防部承租云云。經實地測量被告庚○○確係占用如附
        圖一之X部分112.43平方公尺，此有測量圖可證，是被
        告巳○○亦不否認占有之事實。且被告巳○○並未能證
        明其係有合法之占用權源，足證其係無權占有甚明。
（十三）被告行政院國軍退除役官兵輔導委員會嘉義榮民服務處
        即張貴林之遺產管理人部分：
     1、被告以其非房屋所有權人，原告亦未證明房屋為其張貴
        林所建等語置辯。經查，原告所指如附圖一之U部分51.
        6平方公尺即門牌號碼嘉義市水源地17之20號之房屋，
        經嘉義市地政事務所及嘉義市稅捐稽徵處查詢該房屋所
        有權登記資料及房屋稅籍資料，然回函稱：無所有權人
        之登記資料及無房屋稅籍資料。此有嘉義市地政事務所
        96 年4月24日嘉地一字第0960003657號函影本、嘉義市
        稅捐稽徵處96年4月23日嘉市稅房字第0960714004號函
        在卷可證。惟該屋係未保存登記之建物，故無任何稅籍
        資料或建物登記可證。是無從依上開嘉義市地政事務所
        及嘉義市稅捐稽徵處之函示得知該房屋所有權之歸屬。
     2、張貴林於69年2月28日遷入該屋，迄於92年9月11日往生
        ，仍設址於此，此有戶籍謄本可證。是張貴林確實長期
        居住於附圖一U所示部分建物，且無其他人出面主張為
        該建物之所有權人。又自張貴林92年9月11日死亡至今
        已近4年，若該屋確有他人所有，理應會出面催討為是
        ，然迄今均未有人對該屋主張所有權。再經本院詢問之
        其他共同被告亦均表示該建物確實為張貴林所居住使用
        ，此外並無其他人對該建物主張權利（見96年5月21日
        筆錄）。本院綜合上情判斷，足認張貴林應確實為該建
        物之所有權人或事實上處分權人，否則焉能長期居住於
        該建物內，而無他人對之主張權利。且被告並未能證明
        其係有合法之占用權源，足證其係無權占有甚明。是被
        告行政院國軍退除役官兵輔導委員會嘉義榮民服務處既
        為張貴林之遺產管理人，自當負拆屋還地及於張貴林之
        遺產範圍內附給付相當於土地租金不當得利之責。
（十四）被告申○○、壬○○、癸○○部分：經實地測量被告申
        ○○、壬○○、癸○○確係占用如附圖一Q部分52.11平
        方公尺、R部分57.47平方公尺，此有測量圖可證。且被
        告申○○、壬○○、癸○○等人並未能證明其係有合法
        之占用權源，足證其等係無權占有甚明。
（十五）按所有人對於無權占有或侵奪其所有物者，得請求返還
        之。民法第767條前段定有明文。從而原告本於所有權
        管領權能，主張被告等人無權占有土地，妨害所有權等
        情可採。從而原告依民法第767條規定，訴請：
     1、被告辛○○、戌○○應將坐落嘉義市○○段187地號土地
        上，如附圖一A所示，面積21.51平方公尺，門牌編號嘉
        義市東區水源地17-6號之磚造房屋拆除，並將土地返還
        原告，為有理由，應予准許。
     2、被告亥○○應將坐落嘉義市○○段187地號土地上，如附
        圖一B所示，面積26.46平方公尺，及坐落嘉義市○○段
        186地號土地上，如附圖一C所示，面積0.66平方公尺，
        門牌編號嘉義市東區水源地17-7號之磚造房屋拆除，並
        將土地返還予原告，為有理由，應予准許。
     3、被告亥○○應將坐落嘉義市○○段187地號土地上，如附
        圖一D所示，面積28.65平方公尺，及坐落嘉義市○○段
        186地號土地上，如附圖一E所示，面積5.17平方公尺，
        門牌編號嘉義市東區水源地17-8號之磚造房屋拆除，並
        將土地返還予原告，為有理由，應予准許。
     4、被告亥○○應將坐落嘉義市○○段187地號土地上，如附
        圖一F所示，面積34.82平方公尺，及坐落嘉義市○○段
        186地號土地上，如附圖一G所示，面積7.48平方公尺，
        門牌編號嘉義市東區水源地17-9號之磚造房屋拆除後，
        並將所占有之基地返還予原告。此部分原告無法證明係
        被告亥○○所有房屋占用，已陳述如前，是原告此部分
        之請求為無理由，應予駁回。
     5、被告丑○○應將坐落嘉義市○○段187地號土地上，如
        附圖一H所示，面積12.61平方公尺、附圖一I所示，面
        積31.85平方公尺、附圖一M所示，面積26.31平方公尺
        、坐落嘉義市○○段186地號土地上，如附圖一J所示，
        面積9.77平方公尺，門牌編號嘉義市東區水源地17-10
        號之磚造房屋均拆除，並將土地返還予原告。
     6、被告亥○○應將坐落嘉義市○○段187地號土地上，如附
        圖一K所示，面積18.32平方公尺，及坐落嘉義市○○段
        186地號土地上，如附圖一L所示，面積20.28平方公尺
        ，門牌編號嘉義市東區水源地17-11號之磚造房屋拆除
        後，並將所占有之基地返還予原告。此部分原告無法證
        明係被告亥○○所有房屋占用，已陳述如前，是原告此
        部分之請求為無理由，應予駁回。
     7、被告甲○○應將坐落嘉義市○○段187地號土地上，如
        附圖一N所示，面積11.97平方公尺之磚造建物，及坐落
        嘉義市○○段187地號土地上，如附圖一O所示，面積
        59.64平方公尺，及坐落嘉義市○○段186地號土地上，
        如附圖一P所示，面積62.93平方公尺，門牌編號嘉義市
        東區水源地17-12號之磚造房屋拆除，並將土地返還予
        原告，為有理由，應予准許。
     8、被告申○○、壬○○、癸○○應將坐落嘉義市○○段
        187地號土地上，如附圖一Q所示，面積52.11平方公尺
        ，及坐落嘉義市○○段186地號土地上，如附圖一R所示
        ，面積57.47平方公尺，門牌編號嘉義市東區水源地17-
        13、17-15及17-16號之磚造房屋拆除，並將土地返還予
        原告，為有理由，應予准許。
     9、被告戊○○、己○○○、午○○、未○○應將坐落嘉義
        市○○段186地號土地上，如附圖一S所示，面積237.13
        平方公尺，及坐落嘉義市○○段187地號土地上，如附
        圖一T所示，面積0.28平方公尺，門牌編號嘉義市東區
        水源地17-18號之磚造房屋拆除，並將土地返還予原告
        ，為有理由，應予准許。
    10、被告行政院國軍退除役官兵輔導委員會（嘉義榮民服務
        處）即張貴林之遺產管理人應將坐落嘉義市○○段186
        地號土地上，如附圖一U所示，面積51.60平方公尺，門
        牌編號嘉義市東區水源地17-20號之磚造房屋拆除，並
        將土地返還予原告，為有理由，應予准許。
    11、被告辰○○應將坐落嘉義市○○段186地號土地上，如
        附圖一V所示，面積86.72平方公尺，門牌編號嘉義市東
        區水源地17-21號之磚造房屋拆除，並將土地返還予原
        告，為有理由，應予准許。
    12、被告庚○○應將坐落嘉義市○○段186地號土地上，如
        附圖一W所示，面積131.48平方公尺，門牌編號嘉義市
        東區水源地17-22號之磚造房屋拆除，並將土地返還予
        原告，為有理由，應予准許。
    13、被告巳○○應將坐落嘉義市○○段186地號土地上，如
        附圖一X所示，面積112.43平方公尺，門牌編號嘉義市
        東區水源地17-23號之磚造房屋拆除，並將土地返還予
        原告，為有理由，應予准許。
    14、被告乙○○應將坐落嘉義市○○段85地號土地上，如附
        圖二A所示，面積1.71平方公尺、坐落嘉義市○○段85-
        1地號土地上，如附圖二B所示，面積21.25平方公尺之
        鐵骨造涼棚；坐落嘉義市○○段85地號土地上，如附圖
        二C所示，面積3.4平方公尺與坐落嘉義市○○段85-1
        地號土地上，附圖二D所示面積21.05平方公尺之鐵骨造
        房屋均拆除，並將土地返還予原告，為有理由，應予准
        許。
    15、被告寅○○應將坐落嘉義市○○段85地號土地上，如附
        圖二E所示之鐵架籬笆；及坐落嘉義市○○段85地號土
        地上，如附圖三F所示，面積5.85平方公尺與坐落嘉義
        市○○段85-1地號土地上，如附圖三G所示，面積12.22
        平方公尺之鐵架車庫拆除，並將土地返還予原告，為有
        理由，應予准許。至於原告訴請被告寅○○將坐落嘉義
        市○○段85地號土地上，如附圖二H所示，面積4.10 平
        方公尺與坐落嘉義市○○段85-1地號土地上，如附圖二
        I所示，面積44.50平方公尺之竹林均清除，並將所占有
        之基地均返還予原告部分。如前所述，原告已承認附圖
        二H、I部分無法證實為被告寅○○所占用，是原告此部
        分之請求為無理由，應予駁回。
    16、被告丙○○應將坐落嘉義市○○段83地號土地上，如附
        圖二J所示，面積0.57平方公尺與坐落嘉義市○○段83
        地號土地上，如附圖二K所示，面積0.17平方公尺與坐
        落嘉義市○○段83-1地號土地上，如附圖二L所示，面
        積82.61平方公尺與坐落嘉義市○○段85-1地號土地上
        ，如附圖二M所示，面積33.38平方公尺，門牌編號嘉義
        市○○路○段88號之鐵架房屋及涼棚均予拆除，並將土
        地返還予原告，為有理由，應予准許。
十七、本院判斷有關原告請求金錢賠償部分：
（一）按無權占有他人土地，可能獲得相當於租金之利益，為社
      會通常之觀念（參照最高法院61年度台上字第1695號判例
      ）。被告等人占用系爭土地，依前揭判例意旨，自獲有相
      當於租金之利益，並致原告受有相當於租金之損害。
（二）按無法律上之原因而受利益，致他人受損害者，應返還其
      利益。民法第179條前段定有明文。從而原告請求被告2人
      給付使用補償金，自無不可。次按城市地方房屋之租金，
      以不超過土地及其建築物申報總價年息百分之10為限，土
      地法第97條定有明文。經查，系爭土地位於嘉義市○○路
      附近，地段繁華，住宅林立，然位於大雅路巷內，難以從
      事商業用途，本院考量上情，認以申報總價年息百分之6
      為宜。又系爭土地之申報地價，其中嘉義市○○段186、
      187、83、85地號土地為每平方公尺920元，同段83-1、85
      -1地號土地為每平方公尺2,300元，此有地價證明可證。
      而原告以嘉義市○○段186、187、83、85地號土地為每平
      方公尺920元，同段83-1、85 -1地號土地為每平方公尺
      2,200元為計算基準，並不無當。茲以此為計算基準，臚
      列對各被告請求給付不當得利金額之詳細計算式如后：
   1、被告辛○○、戌○○部份：
    (1)被告辛○○、戌○○無權占用嘉義市○○段187地號如附
      圖一A部分面積21.56平方公尺之事實，已陳如述。其自94
      年6月30日以前回溯至89年7月1日5年內應給付之不當得利
      為5,937元｛21.51（平方公尺）×920（元/平方公尺）×
      6%×5=5,937元｝。
    (2)自94年7月1日起至交還土地之日止，按月應給付之不當得
      利為99元｛21.51（平方公尺）×920（元/平方公尺，東
      川段187地號申報地價）×6%÷12（月）=99元｝。
    (3)復按給付有確定期限者，債務人自期限屆滿時起，負遲延
      責任。給付無確定期限者，債務人於債權人得請求給付時
      ，經其催告而未為給付，自受催告時起，負遲延責任。其
      經債權人起訴，或依督促程序送達支付命令，與催告有同
      一之效力。民法第229條第1、2項分別定有明文；又遲延
      之債務，以支付金錢為標的者，債權人得請求依法定利率
      計算之遲延利息。但約定利率較高者，仍從其約定利率；
      而應付利息之債務，其利率未經約定，亦無法律可據者，
      週年利率為百分之5。亦為同法第233條第1項及第203條所
      明定。本件原告請求被告應賠償之金額，並未定有給付之
      期限，是在原告催告被告等人給付賠償金額，而被告等人
      未為給付時，被告自受催告時起，始負遲延責任。然原告
      並未提出有關向被告等人催告賠償金額之證明，是被告等
      人自不負遲延責任。故原告請求被告等人自94年7月1日起
      至返還土地之日止，按年息百分之5計算之利息，即有不
      當。本院認應自原告起訴，而與催告有同一之效力後，被
      告等人始負遲延責任後，原告方得請求被告等人支付遲延
      利息。從而應以原告起訴狀繕本送達被告之翌日起，被告
      等人負遲延責任後，原告請求被告等人支付遲延利息為當
      （以下之被告等人均依同上理由計算遲延利息起算日）。
      又原告上開訴狀繕本係於94年8月9日送達被告辛○○、戌
      ○○收受，有送達回證附卷可稽。從而，原告本於不當得
      利請求權之法律關係，請求被告辛○○、戌○○給付5,93
      7元，及自起訴狀繕本送達翌日即94年8月10日起至清償日
      止，按年息百分之5計算之利息，及自94年7月1日起至返
      還土地之日止，按月給付原告99元部分，為有理由，應予
      准許。原告逾上開範圍之請求，為無理由，應予駁回。
   2、被告亥○○部分：
  　(1)被告亥○○無權占用嘉義市○○段187地號土地，如附圖
      一B所示，面積26.46平方公尺、如附圖一D所示，面積28.
      65平方公尺、嘉義市○○段186地號土地上，如附圖一C所
      示，面積0.66平方公尺、如附圖一E所示，面積5.17平方
      公尺之事實，已陳如述。其自94年6月30以前回溯至89年7
　    月1日5年內應給付之不當得利為16,819元｛60.94（26.46
      ＋0.66＋28.65＋5.17）（平方公尺）×920（元/平方公
      尺）×6%×5=16,819元｝。
    (2)自94年7月1日起至返還無權占有土地之日止，按月應給付
      之不當得利為280元｛60.94（26.46＋0.66＋28.65＋5.17
      ）平方公尺）×920（元/平方公尺）×6%÷12（月）=280
      元｝。
    (3)又原告上開訴狀繕本係於94年8月9日送達被告亥○○收受
      ，有送達回證附卷可稽。從而，原告本於不當得利請求權
      之法律關係，請求被告亥○○給付16,819元，及自起訴狀
      繕本送達翌日即94年8月10日起至清償日止，按年息百分
      之5計算之利息，並自94年7月1日起至返還土地之日止，
      按月給付原告280元部分，為有理由，應予准許。原告逾
      上開範圍之請求，為無理由，應予駁回。
   3、被告丑○○部分：
    (1)被告丑○○無權占用嘉義市○○段187地號土地附圖一H所
      示面積12.61平方公尺、I所示面積31.85平方公尺、附圖
      一M所示，面積26.31平方公尺、嘉義市○○段186地號土
      地附圖一J所示面積9.77平方公尺部分之事實，已陳如述
      。其自94年6月30日以前回溯至89年7月1日5年內應給付之
      不當得利22,229元｛80.54（12.61＋31.85＋26.31＋9.77
      平方公尺）×920（元/平方公尺）×6%×5=22,229元｝。
    (2)自94年7月1日起至返還無權占有主地之日止，按月應給付
      之不當得利370元｛80.54（12.61＋31.8 5＋26.31＋9.77
      平方公尺）×920（元/平方公尺）×6%÷12（月）=370元
      ｝。
    (3)又原告上開訴狀繕本係於94年8月8日送達被告丑○○收受
      ，有送達回證附卷可稽。從而，原告本於不當得利請求權
      之法律關係，請求被告丑○○給付22,229元，及自起訴狀
      繕本送達翌日即94年8月9日起至清償日止，按年息百分之
      5計算之利息，並自94年7月1日起至返還土地之日止，按
      月給付原告370元部分，為有理由，應予准許。原告逾上
      開範圍之請求，為無理由，應予駁回。
   4、被告甲○○部分：
    (1)被告甲○○無權占用嘉義市○○段187地號土地上，如附
      圖一N所示，面積11.97平方公尺、如附圖一O所示，面積
      59.64平方公尺，及嘉義市○○段186地號土地上，如附圖
      一P所示，面積62.93平方公尺部分之事實，已陳述如前。
      其自94年6月30日以前回溯至89年7月1日5年內應給付之不
      當得利為37,133元｛134.54（11.97＋59.64＋62.93平方
      公尺）×920（元/平方公尺）×6%×5=37,133元｝。
    (2)自94年7月1日起至返還無權占有土地之日止，按月應給付
      之不當得利為619元｛134.54（11.97＋59.64＋62.93平方
      公尺）×920（元/平方公尺）×6%÷12（月）= 619元｝
      。
    (3)又原告上開訴狀繕本係於94年8月8日送達被告甲○○收受
      ，有送達回證附卷可稽。從而，原告本於不當得利請求權
      之法律關係，請求被告甲○○給付37,133元，及自起訴狀
      繕本送達翌日即94年8月9日起至清償日止，按年息百分之
      5計算之利息，並自94年7月1日起至返還土地之日止，按
      月給付原告619元部分，為有理由，應予准許。原告逾上
      開範圍之請求，為無理由，應予駁回。
   5、被告申○○、壬○○、癸○○部分：
    (1)被告申○○、壬○○、癸○○無權占用嘉義市○○段187
      地號土地上，如附圖一Q所示，面積52.11平方公尺，及嘉
      義市○○段186地號土地上，如附圖一R所示，面積57.47
      平方公尺部分之事實，已陳述如前。其自94年6月30日以
      前回溯至89年7月1日5年內應給付之不當得利為30,244元
      ｛109.58（52.11＋57.47平方公尺）×920（元/平方公尺
      ）×6%×5=30,244元｝。
    (2)自94年7月1日起至返還無權占有土地之日止，按月應給付
      之不當得利為504元｛109.58（52.11＋57.47平方公尺）
      ×920（元/平方公尺）×6%÷12（月）=504元｝。
    (3)又原告上開訴狀繕本係於94年8月20日送達被告申○○、
      壬○○、癸○○收受，有送達回證附卷可稽。從而，原告
      本於不當得利請求權之法律關係，請求被告申○○、壬○○、癸○○給付30,244元，及自起訴狀繕本送達翌日即94
      年8月21日起至清償日止，按年息百分之5計算之利息，並
      自94年7月1日起至返還土地之日止，按月給付原告504元
      部分，為有理由，應予准許。原告逾上開範圍之請求，為
      無理由，應予駁回。
   6、被告戊○○、己○○○、未○○、午○○部分：
    (1)被告戊○○、己○○○、未○○、午○○無權占用嘉義市
      ○○段186地號土地上，如附圖一S所示，面積237.13平方
      公尺，及嘉義市○○段187地號土地上，如附圖一T所示，
      面積0.28平方公尺之事實，已陳述如前。其自94年6月30
      日以前回溯至89年7月1日5年內應給付之不當得利為
      65,525元｛237.41（237.13＋0.28平方公尺）×920（元/
      平方公尺）×6%×5=65,525元｝。
    (2)自94年7月1日起至返還無權占有土地之日止按月應給付之
      不當得利為1,092元｛237.41（237.13＋0.28平方公尺）
      ×920（元/平方公尺）×6%÷12（月）=1,092元｝。
    (3)又原告上開訴狀繕本係於94年8月8日送達被告戊○○、己○○○、未○○、午○○收受，有送達回證附卷可稽。從
      而，原告本於不當得利請求權之法律關係，請求被告戊○○、己○○○、未○○、午○○給付65,525元，及自起訴
      狀繕本送達翌日即94年8月9日起至清償日止，按年息百分
      之5計算之利息，並自94年7月1日起至返還土地之日止，
      按月給付原告1,092元部分，為有理由，應予准許。原告
      逾上開範圍之請求，為無理由，應予駁回。
   7、被告行政院國軍退除役官兵輔導委員會嘉義榮民服務處
　　　即張貴林之遺產管理人部分：
    (1)被告張貴林之遺產管理人占用嘉義市○○段186地號土地
      附圖一U部分所示，面積51.6平方公尺之事實，已陳述如
      前。其自94年6月30日以前回溯至89年7月1日5年內應給付
      之不當得利14,242元｛51.6（平方公尺）×920（元/平方
      公尺）×6%×5=14,242元｝。
    (2)自94年7月1日起至返還無權占有土地之日止，按月應給付
      之不當得利237元｛51.6（平方公尺）×920（元/平方公
      尺）×6%÷12（月）=237元｝。
    (3)又原告上開訴狀繕本係於96年4月2日送達被告收受，有送
      達回證附卷可稽。從而，原告本於不當得利請求權之法律
      關係，請求被告給付14,242元，及自起訴狀繕本送達翌日
      即96年4月3日起至清償日止，按年息百分之5計算之利息
      ，並自94年7月1日起至返還土地之日止，按月給付原告
      237 元部分，為有理由，應予准許。原告逾上開範圍之請
      求，為無理由，應予駁回。
   8、被告辰○○部分：
    (1)被告辰○○無權占用嘉義市○○段186地號土地，如附圖
      一V所示，面積86.72平方公尺之事實，已陳述如前。其自
      94年6月30日以前回溯至89年7月1日5年內應給付之不當得
      利23,935元｛86.72（平方公尺）×920（元/平方公尺）
      ×6%×5=23,935元｝。
    (2)自94年7月1日起至返還無權占有土地之日止按月應給付之
      不當得利399元｛86.72（平方公尺）×920（元/平方公尺
      ）×6%÷12（月）=399元｝。
    (3)又原告上開訴狀繕本係於94年8月8日送達被告辰○○收受
      ，有送達回證附卷可稽。從而，原告本於不當得利請求權
      之法律關係，請求被告辰○○給付23,935元，及自起訴狀
      繕本送達翌日即94年8月9日起至清償日止，按年息百分之
      5計算之利息，並自94年7月1日起至返還土地之日止，按
      月給付原告399元部分，為有理由，應予准許。原告逾上
      開範圍之請求，為無理由，應予駁回。
   9、被告庚○○部分：
    (1)被告庚○○無權占用嘉義市○○段186地號土地，如附圖
      一W所示，面積131.48平方公尺之事實，已陳述如前。其
      自94年6月30日以前回溯至89年7月1日5年內應給付之不當
      得利36,288元｛131.48（平方公尺）×920（元/平方公尺
      ）×6%×5=36,288元｝。
    (2)自94年7月1日起至返還無權占有土地之日止按月應給付之
      不當得利605元｛131.48（平方公尺）×920（元/平方公
      尺）×6%÷12（月）=605元｝。
    (3)又原告上開訴狀繕本係於94年8月8日送達被告庚○○收受
      ，有送達回證附卷可稽。從而，原告本於不當得利請求權
      之法律關係，請求被告庚○○給付36,288元，及自起訴狀
      繕本送達翌日即94年8月9日起至清償日止，按年息百分之
      5計算之利息，並自94年7月1日起至返還土地之日止，按
      月給付原告605元部分，為有理由，應予准許。原告逾上
      開範圍之請求，為無理由，應予駁回。
  10、被告巳○○部分：
    (1)被告巳○○無權占用嘉義市○○段186地號如附圖一X所示
      ，面積112.43平方公尺之事實，已陳述如前。其自94年6
      月30日以前回溯至89年7月1日5年內應給付之不當得利31,
      031元｛112.43（平方公尺）×920（元/平方公尺）×6%
      ×5=31,031元｝。
    (2)自94年7月1日起至返還無權占有土地之日止，按月應給付
      之不當得利517元｛112.43（平方公尺）×920（元/平方
      公尺）×6%÷12（月）=517元｝。
    (3)又原告上開訴狀繕本係於94年8月20日送達被告巳○○收
      受，有送達回證附卷可稽。從而，原告本於不當得利請求
      權之法律關係，請求被告巳○○給付31,031元，及自起訴
      狀繕本送達翌日即94年8月21日起至清償日止，按年息百
      分之5計算之利息，並自94年7月1日起至返還土地之日止
      ，按月給付原告517元部分，為有理由，應予准許。原告
      逾上開範圍之請求，為無理由，應予駁回。
  11、被告乙○○部分：
    (1)被告乙○○無權占用嘉義市○○段85地號土地上，如附圖
      二A所示，面積1.71平方公尺、如附圖二C所示，面積3.4
      平方公尺、無權占用嘉義市○○段85-1地號土地上，如附
      圖二B所示，面積21.25平方公尺，附圖二D所示面積21.05
      平方公尺之事實，已陳述如前。其自94年6月30日以前回
      溯至89年7月1日5年內應給付之不當得利為合計為29,328
      〔1,410元｛5.11（1.71＋3.4平方公尺）×920（元/平方
      公尺）×6%×5=1,410元｝＋27,918元｛42.3（21.25＋21
      .0 5）平方公尺×2200（元/平方公尺）×6%×5=27,918
      元｝＝29,328元〕。
    (2)自94年7月1日起至返還無權占有土地之日止，按月應給付
      之不當得利合計為489〔24元｛5.11（1.71＋3.4平方公尺
      ）×920（元/平方公尺）×6%÷12（月）=120元｝＋465
      元｛42.3（21.25＋21.05）平方公尺×2200（元/平方公
      尺）×6%÷12（月）=465元｝＝489元〕。
    (3)又原告上開訴狀繕本係於94年8月20日送達被告乙○○收
      受，有送達回證附卷可稽。從而，原告本於不當得利請求
      權之法律關係，請求被告乙○○給付29,328元，及自起訴
      狀繕本送達翌日即94年8月21日起至清償日止，按年息百
      分之5計算之利息，並自94年7月1日起至返還土地之日止
      ，按月給付原告489元部分，為有理由，應予准許。原告
      逾上開範圍之請求，為無理由，應予駁回。
  12、被告寅○○部分：
    (1)被告寅○○無權占用嘉義市○○段85地號土地上，如附圖
      如附圖三F所示，面積5.85平方公尺、落嘉義市○○段85-
      1地號土地上，如附圖三G所示，面積12.22平方公尺。又
      被告許俊自承係92年間始搬入上址居住，而原告亦同意自
      93年1月1日起計算不當得利金額之事實，已陳述如前。是
      原告不當得利之請求部分應回溯至93年1月1日止。依此，
      自94年6月30日以前回溯至93年1月1日計1年6月應給付之
      不當得利合計為2,904元〔484元｛5.85（平方公尺）×92
      0（元/平方公尺）×6%×1.5=484元｝＋2,420元｛12.2 2
      （平方公尺）×2200（元/平方公尺）×6%×1.5= 2,420
      元｝＝2,904元〕。
    (2)自94年7月1日起至返還無權占有土地之日止，按月應給付
      之不當得利合計為161〔27元｛5.85（平方公尺）×920（
      元/平方公尺）×6%÷12（月）=27元｝＋134元｛12.22（
      21.25＋21.05）平方公尺×2200（元/平方公尺）×6%÷1
      2（月）=134元｝＝161元〕。
    (3)又原告上開訴狀繕本係於94年8月9日送達被告寅○○收受
      ，有送達回證附卷可稽。從而，原告本於不當得利請求權
      之法律關係，請求被告寅○○給付2,904元，及自起訴狀
      繕本送達翌日即94年8月10日起至清償日止，按年息百分
      之5計算之利息，並自94年7月1日起至返還土地之日止，
      按月給付原告161元部分，為有理由，應予准許。原告逾
      上開範圍之請求，為無理由，應予駁回。
   13、被告丙○○部分：
    (1)被告丙○○無權占用嘉義市○○段83地號土地上，如附圖
      二J所示，面積0.57平方公尺、如附圖二K所示，面積0.17
      平方公尺、嘉義市○○段83-1地號土地上，如附圖二L所
      示，面積82.61平方公尺、嘉義市○○段85-1地號土地上
      ，如附圖二M所示，面積33.38平方公尺之事實，已陳述如
      前。其自94年6月30日以前回溯至89年7月1日5年內應給付
      之不當得利合計為76,757元〔204元｛0.74（0.57＋0.17
      平方公尺）×920（元/平方公尺）×6%×5=204元｝＋76,
      553元｛115.99（82.61＋33.38平方公尺）×2200（元/平
      方公尺）×6%×5=76,553元｝＝76,757元〕。
    (2)自94年7月1日起至返還無權占有土地之日止，按月應給付
      之不當得利合計為1,279〔3元｛0.74（0.57＋0.17平方公
      尺）×920（元/平方公尺）×6%÷12（月）=3元｝＋134
      元｛115.99（82.61＋33.38平方公尺）×2200（元/平方
      公尺）×6%÷12（月）=1,276元｝＝1,279元〕。
    (3)又原告上開訴狀繕本係於94年8月8日送達被告丙○○收受
      ，有送達回證附卷可稽。從而，原告本於不當得利請求權
      之法律關係，請求被告丙○○給付76,757元，及自起訴狀
      繕本送達翌日即94年8月9日起至清償日止，按年息百分之
      5計算之利息，並自94年7月1日起至返還土地之日止，按
      月給付原告1,279元部分，為有理由，應予准許。原告逾
      上開範圍之請求，為無理由，應予駁回。
十八、原告及被告乙○○行政院國軍退除役官兵輔導委員會嘉義
      榮民服務處即張貴林之遺產管理人陳明願供擔保請准宣告
      假執行或免假執行，就原告勝訴部分經核無不合，爰分別
      酌定相當之擔保金額准許之。至於原告敗訴部分假執行之
      聲請，已失所附麗，應予駁回。
十九、訴訟費用裁判之依據：民事訴訟法第79條、第85條第1項
      。
中　　華　　民　　國　　96　　年　　8 　　月　　9 　　日
                      民一庭法　官　馮保郎
以上正本係照原本作成
如對本判決上訴須於判決送達後20日之不變期間內向本院提出上
訴狀
中　　華　　民　　國　　96　　年　　8 　　月　　10　　日
                            書記官　王立梅
